臺灣宜蘭地方法院民事小額判決
                                     111年度宜小字第58號
原      告  蕭熠    


被      告  羅誠忠  
上列當事人間侵權行為損害賠償事件，本院於民國111年3月10日
言詞辯論終結，判決如下：
　　主　文
被告應給付原告新臺幣貳萬零陸佰陸拾伍元。
原告其餘之訴駁回。
訴訟費用新臺幣由被告負擔五分之一，餘由原告負擔。
本判決原告勝訴部分得假執行。但被告如以新臺幣貳萬零陸佰陸
拾伍元為原告預供擔保，得免為假執行。
    事實及理由
一、原告起訴主張：原告與被告因細故發生爭執，被告竟於民國
    110年5月11日上午12時40分許，於宜蘭縣○○市○○○路000號即
    渠等共同工作之場所，基於傷害之犯意，徒手毆打原告，致
    原告受有臉磨損或擦傷、腦震盪等傷害，並因此受有醫療費
    用新臺幣（下同）665元、疤痕修復費用2萬元及精神慰撫金
    79,335元等損害，爰依侵權行為損害賠償之法律關係，提起
    本件訴訟等語。並聲明：被告應給付原告10萬元。
二、被告則以：對於本院110年度簡字第555號所載犯罪事實坦然
    接受，並對於原告請求之醫療費用不爭執，惟疤痕修復費用
    應非必要支出，且請求精神慰撫金之金額太高等語，資為抗
    辯。並聲明：（一）原告之訴駁回。（二）如受不利判決，
    願供擔保請准宣告免為假執行。
三、按因故意或過失，不法侵害他人之權利者，負損害賠償責任
    ；不法侵害他人之身體或健康者，對於被害人因此喪失或減
    少勞動能力或增加生活上之需要時，應負損害賠償責任；不
    法侵害他人之身體、健康、名譽、自由、信用、隱私、貞操
    ，或不法侵害其他人格法益而情節重大者，被害人雖非財產
    上之損害，亦得請求賠償相當之金額，民法第184條第1項前
    段、第193條第1項、第195條第1項前段分別定有明文。經查
    ，本件原告主張被告於上揭時、地徒手毆打原告，致原告受
    有臉磨損或擦傷、腦震盪等傷害之事實，業據提出與其所述
    相符之本院110年度簡字第555號刑事簡易判決、國立陽明大
    學附設醫院醫療費用收據、診斷證明書、宜美皮膚科診所收
    據及臺北榮民總醫院員山分院門診醫療費用收據等件影本為
    證，且被告亦因本件傷害犯行，經本院以110年度簡字第555
    號刑事判決判處有罪在案乙節，為被告所不爭執，自堪信為
    真實，則原告主張被告應負損害賠償責任，即屬有據。又被
    告對於原告請求醫療費用665元之損害不爭執，故此部分請
    求，應予以准許。另就原告其餘請求之金額，本院審酌如下
    ：
（一）疤痕修復費用部分：
　　　原告主張其因被告上開侵權行為致其受傷，需支出疤痕修
      復費用2萬元等情，雖提出宜美皮膚科診所收據為證，惟
      其上僅載明掛號費200元，並未提出相關醫囑或事證，以
      證明需支出上開費用，診斷證明書亦未見醫囑載明原告確
      有施作除疤手術之必要，是其此部分之請求，於法尚屬無
      據，無從准許。
（二）精神慰撫金部分：
　　　又按慰撫金之多寡，應斟酌雙方之身分、地位、資力與加
      害程度，及其他各種情形核定相當之數額，該金額是否相
      當，自應依實際加害情形與被害人所受之痛苦及雙方之身
      分、地位、經濟狀況等關係決定之（最高法院51年臺上字
      第223號判例參照）。本件被告對原告所為前揭侵權行為
      ，既已侵害原告之身體健康，則被告自應對原告負精神上
      之損害賠償責任。查原告為高中畢業，目前待業中，無收
      入；被告則為大學畢業，從事交通接送之工作，尚未領到
      薪資，業據兩造陳述在卷，復經本院依職權調取兩造稅務
      電子閘門財產所得調件明細表附卷可參，併審酌原告原告
      受傷之情形、所受精神上痛苦之程度及兩造之身分、地位
      、經濟能力等一切情狀，認原告請求被告賠償精神慰撫金
      79,335元，尚屬過高，應以2萬元為適當，逾此範圍之請
      求，則不應准許。
（三）據上所述，原告得請求被告賠償醫療費用665元及精神慰
      撫金2萬元，合計為20,665元（計算式：665元＋20,000元＝
      20,665元）。　
四、綜上所述，原告依侵權行為之法律關係，請求被告給付20,6
    65元，為有理由，應予准許，逾此範圍之請求，則無理由，
    應予駁回。
五、本件事證已臻明確，兩造其餘攻擊防禦方法及所提證據，經
     核與本件判斷結果不生影響，爰不逐一論駁，附此敘明。
六、本件原告勝訴部分，係就民事訴訟法第436條之8第1項適用
    小額程序所為被告敗訴之判決，依同法第436條之20規定，
    應依職權宣告假執行；被告聲請宣告免為假執行，核無不合
    ，爰依同法第392條第2項規定，酌定相當之擔保金額准許之
    。　　
七、訴訟費用負擔之依據：民事訴訟法第79條。　
中　　華　　民　　國　　111 　年　　3 　　月　　31　　日
    　　　　　　　臺灣宜蘭地方法院宜蘭簡易庭
                                  法　官　許婉芳
以上為正本係照原本作成。
如不服本判決，應於送達後20日內，向本院提出上訴狀並表明上
訴理由，如於本判決宣示後送達前提起上訴者，應於判決送達後
20日內補提上訴理由書（須附繕本）。
如委任律師提起上訴者，應一併繳納上訴審裁判費。
中　　華　　民　　國　　111 　年　　3 　　月　　31　　日
　　　　　　　　　　　　　　　　　書記官  鄒明家
附錄：
一、民事訴訟法第436條之24第2項：
    對於小額程序之第一審裁判上訴或抗告，非以其違背法令為
    理由，不得為之。
二、民事訴訟法第436條之25：
    上訴狀內應記載上訴理由，表明下列各款事項：
    （一）原判決所違背之法令及其具體內容。
    （二）依訴訟資料可認為原判決有違背法令之具體事實。
三、民事訴訟法第471條第1項：（依同法第436條之32第2項規定
    於小額事件之上訴程序準用之）
    上訴狀內未表明上訴理由者，上訴人應於提起上訴後二十日
    內，提出理由書於原第二審法院；未提出者，毋庸命其補正
    ，由原第二審法院以裁定駁回之。